【裁判字號】    99,訴,2806
【裁判日期】    991206
【裁判案由】    違反森林法等
【裁判全文】
臺灣臺中地方法院刑事判決  99年度訴字第2806號
公  訴  人  臺灣臺中地方法院檢察署檢察官
被      告  宋燕翔
指定辯護人  本院公設辯護人  梁乃莉
被      告  宋燕聲
            林榮義
上列被告等因違反森林法等案件，檢察官提起公訴（99年度偵字
第16496 號）後，聲請改依協商程序而為判決，本院判決如下：
    主    文
宋燕聲、林榮義結夥二人以上於保安林竊取森林副產物，各處有
期徒刑陸月，如易科罰金，均以新臺幣壹仟元折算壹日，均併科
罰金新臺幣拾貳萬陸仟捌佰元，罰金如易服勞役，均以新臺幣壹
仟元折算壹日。扣案之無線電貳具、背包壹個、小刀壹把、手電
筒壹把，均沒收。
宋燕翔結夥二人以上於保安林竊取森林副產物，累犯，處有期徒
刑拾月，併科罰金新臺幣拾玖萬貳佰元，罰金如易服勞役，以新
臺幣壹仟元折算壹日。扣案之無線電貳具、背包壹個、小刀壹把
、手電筒壹把，均沒收；又未經許可，持有子彈，累犯，處有期
徒刑陸月，併科罰金新臺幣伍萬元，罰金如易服勞役，以新臺幣
壹仟元折算壹日。扣案之制式霰彈拾顆，均沒收。應執行有期徒
刑壹年貳月，併科罰金新臺幣貳拾萬元，罰金如易服勞役，以新
臺幣壹仟元折算壹日。扣案之制式霰彈拾顆、無線電貳具、背包
壹個、小刀壹把、手電筒壹把，均沒收。
    犯 罪 事 實 及 理 由
一、犯罪事實：
(一)、宋燕翔前因詐欺案件，經臺灣桃園地方法院於民國97年9 月
    29日以97年度壢簡字第855 號判處有期徒刑3 月確定，於98
    年8 月24日執行完畢出監。詎其仍不知悔改，復與宋燕聲、
    林榮義及真實姓名年籍不詳之成年男子「黃泰慰」（檢察官
    另案偵辦中）共同基於意圖為自己不法所有之犯意聯絡，由
    「黃泰慰」負責駕駛不詳車號之車輛接送，而於99年7 月12
    日23時許，在桃園縣楊梅某處搭載宋燕翔、宋燕聲、林榮義
    等三人，於翌日凌晨4 、5 時許，駛抵德基水庫附近之道路
    ，宋燕翔等三人下車後即攜帶客觀上對人之生命、身體構成
    危險，足供兇器使用之小刀1 把、無線電2 具、手電筒1 把
    等物，先搭乘棄置臺中縣和平鄉大甲事業第11林班地德基水
    庫內之竹筏，航行德基水庫劍山溪旁停泊，三人再步行約3
    小時左右，至位於大甲溪事業區第11林班第1434號保安林內
    ，由宋燕聲及林榮義負責把風，宋燕翔則持小刀1 把，竊取
    森林之副產物香杉靈芝約濕重1190公克（案發當時山價新臺
    幣63400 元）。
(二)、宋燕翔明知具有殺傷力之制式子彈，係屬槍砲彈藥刀械管制
    條例所列管之違禁物，未經主管機關之許可，不得持有，竟
    於偕同宋燕聲、林榮義等人，進入上述林班地找尋香杉靈芝
    期間，在一處廢棄工寮內，發現裝在紙袋內之口徑12 GAUGE
    制式霰彈15顆，竟基於持有具有殺傷力制式子彈之犯意，趁
    宋燕聲、林榮義二人不注意之際，將之裝入紅色背包內，未
    經許可而持有之。
(三)、嗣宋燕翔等三人竊得香杉靈芝後，等候「黃泰慰」開車前來
    接送時，於99年7 月13日晚間8 時30分許，在臺中縣和平鄉
    八線67公處里為警查獲，並扣得宋燕翔所有供竊盜使用之小
    刀1 把、無線電2 具、手電筒1 把、背包1 個、口徑12 GAU
    GE制式霰彈15顆（採樣5 顆試射僅剩10顆）及香杉靈芝約濕
    重1190公克（業經東勢林區管理處派人向警領回），始知上
    情。
二、證據：
(一)、被告宋燕翔、宋燕聲、林榮義於警詢、偵查中及本院準備程
    序時之自白。
(二)、證人劉榮欽、宋晨寧及陳俊瑜於警詢中之證述。
(三)、扣案被告宋燕翔所有供竊盜使用之小刀1 把、無線電2 具、
    手電筒1 把、背包1 個。
(四)、卷附查獲照片、贓物認領保管單、行政院農業委員會林務局
    東勢林區管理處99年9 月30日勢政字第0993211338號函檢附
    之森林被害告訴書、國有林產物處分價金查定書、內政部警
    政署刑事警察局99年7 月21日刑鑑字第0990097224號鑑定書
    。
三、本案經檢察官與被告等三人於審判外達成協商之合意且被告
    等3 人均已認罪，其合意內容為：被告宋燕聲、林榮義違反
    森林法第52條第1 項第1 、4 款之罪，各願受有期徒刑6 月
    之宣告，如易科罰金，均以新臺幣1 千元折算1 日，均併科
    罰金新臺幣12萬6800元，罰金如易服勞役，均以新臺幣1 千
    元折算1 日。扣案之無線電2 具、背包1 個、小刀1 把、手
    電筒1 把，均沒收。被告宋燕翔違反森林法第52條第1 項第
    1 、4 款之罪，累犯，願受有期徒刑10月之宣告，併科罰金
    新臺幣19萬200 元，罰金如易服勞役，以新臺幣1 千元折算
    1 日；又違反槍砲彈藥刀械管制條例第12條第4 項之罪，累
    犯，願受有期徒刑6 月之宣告，併科罰金新臺幣5 萬元，罰
    金如易服勞役，以新臺幣1 千元折算1 日。應執行有期徒刑
    1 年2 月，併科罰金新臺幣20萬元，罰金如易服勞役，以新
    臺幣1 千元折算1 日。扣案之霰彈槍子彈10顆（扣案共15顆
    ，但因已試射5 顆，故僅沒收10顆）、無線電2 具、背包1
    個、小刀1 把、手電筒1 把，均沒收。
四、應適用之法條：
    刑事訴訟法第455 條之4 第2 項、第455 條之8 ，森林法第
    52條第1 項第1 款、第4 款，槍砲彈藥刀械管制條例第12條
    第4 項，刑法第11條前段、第28條、第47條第1 項、第41條
    第1 項前段、第42條第3 項前段、第51條第5 款、第7 款、
    第38條第1 項第1 款、第2 款 。
五、本判決除有刑事訴訟法第455 條之4 第1 項第1 款、第2 款
    、第4款 、第6 款、第7 款所定情形之一，或違反同條第2
    項之規定外，不得上訴。
六、如不服本件判決，得自收受判決送達之日起十日內，向本院
    提出上訴書狀，上訴於第二審法院。
本案經檢察官林忠義到庭執行職務。
中    華    民    國    99    年    12    月    6     日
                  刑事第十庭    法  官  楊萬益
上正本證明與原本無異。
                                書記官  譚系媛
中    華    民    國    99    年    12    月    6     日
附錄本案論罪科刑法條全文：
中華民國刑法第321條
（加重竊盜罪）
犯竊盜罪而有左列情形之一者，處 6 月以上、 5 年以下有期徒
刑：
一、於夜間侵入住宅或有人居住之建築物、船艦或隱匿其內而犯
    之者。
二、毀越門扇、牆垣或其他安全設備而犯之者。
三、攜帶兇器而犯之者。
四、結夥三人以上而犯之者。
五、乘火災、水災或其他災害之際而犯之者。
六、在車站或埠頭而犯之者。
前項之未遂犯罰之。
森林法第52條
（加重竊取森林主、副產物罪）
竊取森林主、副產物而有左列情形之一者，處 6 月以上 5 年以
下有期徒刑，併科贓額 2 倍以上 5 倍以下罰金：
一、於保安林犯之者。
二、依機關之委託或其他契約，有保護森林義務之人犯之者。
三、於行使林產採取權時犯之者。
四、結夥二人以上或僱使他人犯之者。
五、以贓物為原料，製造木炭、松節油、其他物品或培植菇類者
    。
六、為搬運贓物，使用牲口、船舶、車輛，或有搬運造材之設備
    者。
七、掘採、毀壞、燒燬或隱蔽根株，以圖罪跡之湮滅者。
八、以贓物燃料，使用於礦物之採取，精製石灰、磚瓦或其他物
    品之製造者。
前項未遂犯罰之。
第 1 項第 5 款所製物品，以贓物論，沒收之。
槍砲彈藥刀械管制條例第12條
未經許可，製造、販賣或運輸子彈者，處 1 年以上 7 年以下有
期徒刑，併科新台幣 500 萬元以下罰金。
未經許可，轉讓、出租或出借子彈者，處 6 月以上 5 年以下有
期徒刑，併科新台幣 300 萬元以下罰金。
意圖供自己或他人犯罪之用，而犯前二項之罪者，處 3 年以上
10 年以下有期徒刑，併科新台幣 700 萬元以下罰金。
未經許可，持有、寄藏或意圖販賣而陳列子彈者，處 5 年以下
有期徒刑，併科新台幣 300 萬元以下罰金。
第 1 項至第 3 項之未遂犯罰之。

司法院資訊處製作；財團法人民間司法改革基金會備份。
